臺灣苗栗地方法院宣示判決筆錄　　　　　 95年度訴字第686號
公　訴　人　臺灣苗栗地方法院檢察署檢察官
被　　　告　甲○○
選任辯護人　林思銘律師
上列被告因違反毒品危害防制條例案件（起訴案號：95年度毒偵
字1420號，追加起訴案號：96年度毒偵字第209 號、第254 號）
，本院於中華民國96年6 月11日下午4 時許，在本院第1 法庭宣
示判決，出席職員如下：
法官起立朗讀判決主文、犯罪事實要旨、處罰條文、附記事項，
及告以上訴限制、期間並提出上訴狀之法院，且諭知記載其內容
：
一、主  文：
    甲○○施用第一級毒品，累犯，處有期徒刑柒月，扣案之海
    洛因參包（驗餘淨重合計零點捌零公克）沒收銷燬之。又施
    用第一級毒品，累犯，處有期徒刑柒月，扣案之海洛因拾玖
    包（驗餘淨重合計貳點肆肆公克）沒收銷燬之，電子磅秤壹
    台、分裝匙參支均沒收（與下述施用第二級毒品所扣案之電
    子磅秤壹台、分裝匙參支相同）。又施用第一級毒品，累犯
    ，處有期徒刑柒月，扣案之海洛因貳包（驗餘淨重合計貳點
    肆零公克）、含有海洛因之殘渣袋陸個（其上殘餘海洛因細
    微粉末無從析離）均沒收銷燬之。又施用第二級毒品，累犯
    ，處有期徒刑肆月，扣案之安非他命肆包（含袋重合計壹公
    克）沒收銷燬之。又施用第二級毒品，累犯，處有期徒刑肆
    月，扣案之安非他命壹包（含袋重參拾點壹公克）、含有安
    非他命之殘渣袋拾個（其上殘餘安非他命細微粉末無從析離
    ）均沒收銷燬之，吸食器貳組、電子磅秤壹台、分裝匙參支
    均沒收（與上述施用第一級毒品所扣案之電子磅秤壹台、分
    裝匙參支相同）。又施用第二級毒品，累犯，處有期徒刑肆
    月，扣案之安非他命貳包（淨重合計參點柒公克）沒收銷燬
    之，玻璃頭及吸食器各壹支均沒收。應執行有期徒刑貳年。
    扣案之海洛因貳拾肆包（驗餘淨重合計伍點陸肆公克）、安
    非他命柒包（含袋重合計參拾肆點捌公克）、含有海洛因之
    殘渣袋陸個、含有安非他命之殘渣袋拾個均沒收銷毀之；吸
    食器貳組、電子磅秤壹台、分裝匙參支、玻璃頭及吸食器各
    壹支均沒收。
二、犯罪事實要旨：
（一）甲○○分別基於施用第一級毒品海洛因、第二級毒品安非
      他命之犯意，於民國95年10月19日凌晨2 時許，在苗栗縣
      竹南鎮○○街41巷7 號6 樓住處，以將海洛因摻入香菸中
      抽吸，及將安非他命置於玻璃球內加熱吸其煙霧等方式，
      分別施用第一級毒品海洛因、第二級毒品安非他命各1 次
      。嗣於該日上午11時許，為警持搜索票在上址查獲，並扣
      得其所有供其施用之第一級毒品海洛因3 包（淨重合計0.
      80公克）、第二級毒品安非他命4 小包（含袋重合計1 公
      克）。
（二）甲○○復分別基於施用第一級毒品海洛因、第二級毒品安
      非他命之犯意，於96年2 月4 日晚間某時，在新竹市○○
      街15之2 號7 樓之居所，以上開相同方式分別施用第一級
      毒品海洛因、第二級毒品安非他命各1 次。嗣於同年2 月
      5 日下午4 時27分許，駕車途經苗栗縣苗栗市○○里○○
      路與大埔街口時為警查獲，並在其所駕駛車號5501-LD 號
      自用小客車內之皮包扣得其所有之第一級毒品海洛因19包
      （淨重合計2.44公克）、第二級毒品安非他命1 包（淨重
      約30.1公克）、含有安非他命之殘渣袋10個、吸食器2 組
      、電子磅秤1 個、分裝匙3 支及非供其施用毒品所用之現
      金新台幣1000元。
（三）又分別基於施用第一級毒品海洛因、第二級毒品安非他命
      之犯意，於96年2 月10日某時，在上開新竹市○○街之居
      所分別施用第一級毒品海洛因、第二級毒品安非他命各1
      次。嗣於同年2 月10日下午4 時10分許，在苗栗縣竹南鎮
      ○○里○○街187 巷15號前為警查獲，並於其停放之車號
      4632-LG 自小客車內扣得第1 級毒品海洛因2 包（淨重合
      計2.40公克）、第二級毒品安非他命2 包（淨重合計3.7
      公克）、含有海洛因之殘渣袋6 個、玻璃頭及吸食器各1
      支。
三、處罰條文：
    毒品危害防制條例第10條第1 項、第2 項。
四、附記事項：
    另臺灣彰化地方法院檢察署檢察官，就被告基於施用第一級
    毒品海洛因及施用第二級毒品安非他命之犯意，於95年11月
    16日上午，在彰化縣北斗鎮○○里○○路66之1 號分別施用
    第一級毒品海洛因1 次及第二級毒品安非他命1 次，嗣於95
    年11月16日上午10時50分許，為警查獲，認為與本案施用第
    一級毒品、第二級毒品部分，各有集合犯之裁判上1 罪關係
    ，而以該署95年度毒偵字第4681號移送本院併案審理乙節，
    經查：(1)被告前於95年10月19日，因施用第一級毒品、第二
    級毒品為警查獲，迄至同年11月16日始又因施用第一級毒品
    、第二級毒品為警查獲，期間相隔長達2 個月之久，且無證
    據證明被告此間曾陸續施用第一級毒品、第二級毒品；(2)又
    被告於臺灣苗栗地方法院檢察署檢察官偵查中供稱：95年9
    月4 日觀察勒戒出來後一直沒有再施用毒品，這次是「小胖
    」打電話給我跟他買了以後，我用了海洛因及安非他命等語
    （見臺灣苗栗地方法院檢察署95年度毒偵字第1420號卷第36
    頁），其於臺灣彰化地方法院檢察署檢察官偵查中供稱：早
    上我們到的時候，林明章把海洛因及安非他命放在桌上說海
    洛因品質很不好，問我要不要試看看等語（見臺灣彰化地方
    法院檢察署95年度毒偵字第4681號卷第51頁），可見被告施
    用毒品之原因，係因有人向其兜售，或係基於試用而臨時起
    意，尚未達具有高度成癮性之程度，兩者無從發生集合犯或
    接續犯之裁判上1 罪關係，蒞庭之公訴檢察官亦請求本院退
    併，本院審酌上情，自應將併案部分退回原承辦檢察官另為
    適當之處理，併此敘明。
五、協商判決除有刑事訴訟法第455 條之4 第1 項第1 款於本訊
    問程序終結前，被告撤銷協商合意或檢察官撤回協商聲請者
    ；第2 款被告協商之意思非出於自由意志者；第4 款被告所
    犯之罪非第455 條之2 第1 項所定得以協商判決者；第6 款
    被告有其他較重之裁判上一罪之犯罪事實者；第7 款法院認
    應諭知免刑或免訴、不受理者情形之一，及違反同條第2 項
    「法院應於協商合意範圍內為判決；法院為協商判決所科之
    刑，以宣告緩刑或2 年以下有期徒刑、拘役或罰金為限」之
    規定者外，不得上訴。
六、如有前項得上訴之情形，若不服本件判決，得自收受判決筆
    錄送達之日起10日內，向本院提出上訴書狀，上訴於第二審
    法院。
中　　華　　民　　國　　96　　年　　6　　 月　　11　  日
                  臺灣苗栗地方法院刑事第三庭
                            書記官　盧俊良
                            法　官　林卉聆
以上正本證明與原本無異。
                            書記官　盧俊良
中　　華　　民　　國　　96　　年　　 6　　月　　11　　日
附錄論罪科刑之法條全文：
毒品危害防制條例第10條
施用第一級毒品者，處 6 月以上 5 年以下有期徒刑。
施用第二級毒品者，處 3 年以下有期徒刑。
